【裁判字號】    92,感裁執,39
【裁判日期】    950918
【裁判案由】    執行感訓處分
【裁判全文】
臺灣嘉義地方法院刑事裁定            92年度感裁執字第39號
聲  請  人
即受處分人    甲○○
上列受處分人因流氓感訓案件，聲請免除感訓處分之執行，本院
裁定如下：
    主  文
甲○○之感訓處分，免予執行。
    理  由
一、聲請意旨略以：聲請人即受處分人甲○○前因違反檢肅流氓
    條例案件，經本院92年度感裁字第17號裁定交付感訓處分，
    並經臺灣高等法院臺南分院92年感抗字第54號駁回抗告確定
    ，受處分人同一流氓事實所涉及刑事部分，業經判決確定，
    自羈押、執行迄今已逾3年，爰聲請免予執行感訓處分等語
    。
二、按感訓處分期間為1年以上3年以下；又按受裁定感訓處分之
    流氓行為，同時觸犯刑事法律者，經判決有罪確定，其應執
    行之有期徒刑、拘役或保安處分，與感訓期間，相互折抵之
    ，其折抵以感訓處分1日互抵有期徒刑、拘役或保安處分1日
    ，檢肅流氓條例第19條第1項前段、第21條第1項分別定有明
    文。又相互折抵之計算，以實際在監所受刑事處分執行、易
    科罰金之折算或在保安處分執行處所受保安處分執行之日數
    ，及實際在感訓處分執行機關執行之日數為準。以執行刑事
    或保安處分之期間折抵感訓處分者，其所折抵感訓處分期間
    以3年計算。先執行之刑事處分、保安處分，其執行期間足
    以折抵感訓處分者，感訓處分即免予執行，檢肅流氓條例施
    行細則第46條第3項、第4項、第7項分別定有明文。另按裁
    判確定前羈押之日數，以1日抵有期徒刑或拘役1日，或第42
    條第6項裁判所定之罰金額數，刑法第46條第1項亦定有明文
    。
三、經查：
（一）本件聲請人甲○○所涉流氓行為，前經本院治安法庭於民
      國92年9月23日以92年度感裁字第17號裁定交付感訓處分
      ，並經臺灣高等法院台南分院於92年11月12日以92年感抗
      字第54號駁回抗告確定，有臺灣高等法院臺南分院前開裁
      定1件及臺灣高等法院被告全國前案紀錄表1紙在卷可稽。
（二）又聲請人所受裁定感訓處分之同一流氓行為，同時觸犯刑
      事法律，其中關於未經許可持有具有殺傷力之巴西ＴＡＵ
      ＲＵＳ廠制ＰＴ９１７Ｃ型口徑９ｍｍ制式半自動手槍2
      枝（含彈匣2個、槍枝管制編號分別為：0000000
      000、0000000000），及供上開手槍用之彈
      匣2個、具殺傷力之子彈30餘顆，並藏匿於住處內，嗣其
      於92年1月18日下午5時許與鄭凱元、黃麒偉、游峻祺、黃
      俊嘉、吳政輝、張明勝、張明輝、黃啟誠等人至嘉義市○
      ○路○段「一葉日本料理店」聚餐，席間因故與何志平、
      陳建宏、郭崇仁三人發生衝突，雙方不歡而散，復相約於
      嘉義市○○路與廣州街口談判，詎甲○○心生不悅為思報
      復，乃擁槍自重，返回其住處持上開巴西ＴＡＵＲＵＳ廠
      制ＰＴ９１７Ｃ型口徑９ｍｍ制式半自動手槍2枝（含彈
      匣2 個），及供上開手槍用之彈匣2個及具殺傷力之子彈
      30餘顆，於同日晚上11時50分許抵達上開約定地點，因談
      判不成，雙方遂展開鬥毆，甲○○見狀即與鄭凱元共同基
      於未經許可持有槍彈及恐嚇之犯意聯絡，以及毀損之不確
      定故意之犯意聯絡，雖預見朝路中或路旁車輛掃射可能因
      此導致車輛毀損，仍持上開槍、彈肆意掃射數發，致射及
      停放於該地點路旁郭明政所有，車牌號碼2Ｗ─1776號之
      自用小貨車，造成該車車前擋風玻璃、車身因子彈貫穿破
      裂等損壞，致生損害於郭明政；並致使何志平、陳建宏、
      郭崇仁3人心生畏怖，致生危害於安全等事實。業經本院
      於92 年7月25日以92年訴字第160號判決，判處被告應執
      行有期徒刑6年、併科罰金新台幣（下同）20萬元，嗣經
      臺灣高等法院臺南分院於92年11月05日以92年上訴字第10
      33號撤銷原判決，改判處應執行有期徒刑5年6月、併科罰
      金20萬元確定等情，復有上開臺灣高等法院台南分院判決
      及聲請人上開前案紀錄表可稽。
（三）經查：聲請人同一流氓行為觸犯修正前槍砲彈藥刀械管制
      條例第7條第4項未經許可持有手槍罪及刑法第305條恐嚇
      罪等，自92年1月19日起至同年7月16日止，經本院裁定羈
      押，羈押日數合計179日；嗣聲請人於上開刑事案件確定
      後，已先自93年3月1日起入臺灣彰化監獄執行有期徒刑，
      執行至95年9月7日止，此部分有期徒刑在監執行期間合計
      921日（179+921＝1100日）；業經聲請人游俊州於本院95
      年9月8日訊問時陳述明確，並有臺灣高等法院被告全國前
      案紀錄表、台灣嘉義地方法院檢察署檢察官執行指揮書在
      卷足憑，且經本院調取前開刑事案件及執行案件全卷覆核
      無訛。
四、綜上所述，聲請人因其受裁定感訓處分之流氓行為同時涉犯
    之槍砲彈藥刀械管制條例及恐嚇等案件，其所執行之羈押、
    有期徒刑等之刑事處分迄今共1100日，其執行期間顯已逾3
    年（即365*3＝1095日），而足以折抵感訓處分之3年期間。
    準此以觀，聲請人先執行之刑事處分期間合併計算既已逾3
    年，且足以折抵感訓處分期間，依檢肅流氓條例施行細則第
    46條第7項規定，自應免予執行其感訓處分。是本件聲請人
    聲請免予執行其感訓處分，為有理由，爰依法裁定如主文所
    示。
五、至於聲請人固因先執行之刑事處分，其執行期間足以折抵感
    訓處分而免予執行，並視同感訓處分執行完畢，惟依檢肅流
    氓條例施行細則第46條第10項規定，聲請人仍應由警察機關
    依檢肅流氓條例第19條第2項之規定，施以1年之輔導，併此
    敘明。
六、據上論斷，應依檢肅流氓條例第21條第1項、第23條，刑事
    訴訟法第220條，裁定如主文。
中    華    民    國    95    年    9     月    18    日
                    治安法庭  法  官  洪嘉蘭
上列正本證明與原本無異。
如不服本裁定，應於裁定送達後10日內向本院提出抗告狀（應附
繕本）。
中    華    民    國    95    年    9     月    18    日
                              書記官  吳明蓉


司法院資訊處製作；財團法人民間司法改革基金會備份。
